臺灣高等法院刑事判決　　　　　　　 96年度交上易字第127號
上　訴　人
即　被　告　乙○○
上列上訴人因過失傷害案件，不服臺灣臺北地方法院95年度交易
字第810號，中華民國96 年3月5日第一審判決（起訴案號：臺灣
臺北地方法院檢察署95 年度偵字第22362號），提起上訴，本院
判決如下：
    主  文
上訴駁回。
    事  實
一、乙○○於民國（下同）九十五年七月十二日上午八時五十分
    ，騎乘車牌號碼Ｆ三三—三三二號重型機車，沿臺北市○○
    區○○街由西往東方向行駛，行經臺北市○○區○○街一巷
    巷口前，欲迴車至對向車道路邊停車時，原應注意汽車迴車
    前，應暫停並顯示左轉燈光或手勢，看清無來往車輛，始得
    迴轉，而依當時情形為天候雨，日間自然光線充足，道路路
    面狀況濕潤、無缺陷、無障礙物，且視距良好之市區○○道
    路，並無不能注意之情事，竟疏未注意，貿然左轉，適有甲
    ○○騎乘車牌號碼Ｎ三五—○九○號重型機車，沿臺北市○
    ○區○○街由東往西方向行駛至該處，因而閃避不及，致使
    甲○○騎乘之重型機車前車頭擦撞乙○○騎乘之重型機車右
    後側擋泥板，造成甲○○人、車倒地，甲○○因而受有左肱
    骨大粗隆撕裂性骨折、左臉擦傷二乘二公分及左膝擦傷三乘
    三公分之傷害。嗣經路人報警處理，於前往處理車禍事故之
    警員盧正忠到達現場處理時，乙○○在場並於有偵查權限之
    警員未發覺其姓名與犯罪情節之前，主動供出自己之年籍與
    肇事經過而接受裁判。
二、案經甲○○訴由臺北市政府警察局中山分局報請臺灣臺北地
    方法院檢察署檢察官偵查起訴。
    理  由
一、經查上開車禍事實，迭據被告坦承不諱，核與告訴人於原審
    審判期日中以證人身分到庭結證相符，並有道路交通事故現
    場圖、道路交通事故調查報告表（一）、（二）、臺北市政
    府警察局中山分局交通分隊道路交通事故補充資料表、臺北
    市政府警察局中山分局交通分隊交通事故談話紀錄表、臺北
    市○○○○○道路交通事故肇事人自首情形紀錄表、照片七
    幀、臺北市政府警察局交通警察大隊道路交通事故初步分析
    研判表及及告訴人甲○○所提出之馬偕紀念醫院甲種診斷證
    明書、現場圖等件在卷可稽，足徵被告任意性自白與事實相
    符，應堪採信。
二、按汽車駕駛人迴車時，迴車前，應依規定暫停，顯示左轉燈
    光，并注意來、往車輛、行人，始行迴轉，此參照道路交通
    管理處罰條例第49 條第5款即明。本件被告為重型機車駕駛
    人，於上開時間、地點，騎乘重型機車行經臺北市○○區○
    ○街一巷巷口前，欲迴車至對向車道路邊停車時，自應遵守
    前揭道路交通安全規則之規定，且依當時情形為天候雨，日
    間自然光線充足，道路路面狀況濕潤、無缺陷、無障礙物，
    且視距良好之市區○○道路，並無不能注意之情事，竟疏未
    注意，貿然左轉，致使告訴人騎乘之重型機車前車頭擦撞其
    騎乘之重型機車右後側擋泥板，其對本件事故之發生有過失
    甚為明確。又告訴人所受左肱骨大粗隆撕裂性骨折、左臉擦
    傷二乘二公分及左膝擦傷三乘三公分之傷害一情，有告訴人
    所提出之馬偕紀念醫院甲種診斷證明書一份在卷可參，而其
    前開所受之傷害與被告之過失間亦有相當因果關係，是被告
    因過失傷害人之犯行，洵堪認定，應依法論科。
三、原審為如上述之論斷，認被告係犯刑法第二百八十四條第一
    項前段過失傷害罪，次查被告於肇事後當場向警員自首，有
    記載被告自首情形之臺北市○○○○○道路交通事故肇事人
    自首情形紀錄表一紙附卷可稽，而接受裁判，合於刑法第六
    十二條前段所定自首要件，依法減輕其刑，又審酌被告一切
    犯罪情狀，量處有期徒刑月，并諭知易科罰金之折算標準
    。認事用法，均無違誤。被告上訴意旨請求緩刑宣告云云，
    茲查被告於審判中表示願於庭外與告訴人和解，請求為緩刑
    宣告，惟查迄至本件宣判之日，被告仍未以任何方式向本院
    出示兩造以達成和解文件，自不足認以取得告訴人之諒解，
    本院認所請緩刑宣告為不當，併此敘明。
據上論斷，應依刑事訴訟法第368條，判決如主文。
本案經檢察官吳慧蘭到庭執行職務。
中　　華　　民　　國　　96　　年　　6　　月　　13　　日
                　刑事第五庭　審判長法　官　吳　敦
                                　　法　官　吳啟民
                                　　法　官　陳祐治
以上正本證明與原本無異。
不得上訴。
                                　　書記官　蔡慧娟
中　　華　　民　　國　　96　　年　　6 　　月　　14　　日
附錄：本案論罪科刑法條全文
刑法第二百八十四條
因過失傷害人者，處六月以下有期徒刑、拘役或五百元以下罰金
，致重傷者，處一年以下有期徒刑、拘役或五百元以下罰金。
從事業務之人，因業務上之過失傷害人者，處一年以下有期徒刑
、拘役或一千元以下罰金，致重傷者，處三年以下有期徒刑、拘
役或二千元以下罰金。
